【裁判字號】    95,抗,1358
【裁判日期】    951031
【裁判案由】    假扣押
【裁判全文】
臺灣高等法院民事裁定                  95年度抗字第1358號
抗  告  人    臺灣中小企業銀行股份有限公司
法定代理人    辛○○
代  理  人    庚○○
上列抗告人因與相對人長程輪圈股份有限公司等間假扣押事件，
對於中華民國95年9月5日臺灣桃園地方法院95年度裁全字第8196
號裁定，提起抗告，本院裁定如下：
    主  文
抗告駁回。
抗告費用由抗告人負擔。
    理  由
一、抗告意旨略以：假扣押之聲請，由本案管轄法院或假扣押標
    的所在地之地方法院管轄，民事訴訟法第524條第1項有明文
    可據。又若債權人向本案管轄法院為假扣押之聲請，則其裁
    定得就債務人之一切財產為假扣押。且強制執行法第7條第4
    項之規定，執行法院應據該執行名義之效力所及，囑託假扣
    押標的所在地之管轄法院代為執行，是假扣押聲請人未於請
    求事項聲明，僅就債務人所有位於受聲請法院管轄區之財產
    假扣押，該法院為假扣押裁定時，即不得將假扣押之標的限
    於該法院轄區內。本件假扣押裁定之相對人長程輪圈股份有
    限公司（下稱長程公司）、己○○、戊○○住桃園縣，且依
    假扣押聲請狀所附之伊與相對人所簽訂之授信約定書合意，
    本案訴訟由臺灣桃園地方法院（下稱原法院）管轄。從而，
    原法院就本案所為之假扣押裁定，應得就相對人之一切財產
    為假扣押，而非僅以原法院管轄區內之財產為假扣押。惟原
    法院於原裁定主文限制伊僅得於原裁定法院管轄區內始得對
    相對人之財產執行，此即超越當事人聲請及法定權限之外，
    所為非法不當之限制，求予廢棄原裁定主文關於限制伊僅得
    於原法院管轄區內始得對相對人之財產假扣押之部分云云。
二、經查，本件抗告人於原法院就其所主張之請求及假扣押原因
    ，除已提出其與相對人所簽訂之中長期貸款契約書、契據條
    款變更契約、輔導中小企業升級貸款契約書、授信約定書、
    放款帳戶往來明細、公司資料公示查詢資料（見原審卷第3
    頁至第14頁）外，復據陳明願供擔保以補釋明之不足，原裁
    定予以准許(一)抗告人以新臺幣（下同）353萬3,000元或等值
    之中央政府重大交通建設公債86年度甲類第9期債票為相對
    人長程公司、乙○○、丁○○、甲○○、林勤皓、己○○供
    擔保後，得對上開所指相對人共6人於原法院管轄區內之財
    產在1059萬8,300元之範圍內為假扣押。(二)抗告人以90萬元
    或等值之中央政府重大交通建設公債86年度甲類第9期債票
    為相對人長程公司、乙○○、甲○○、丙○○、戊○○擔保
    後，得對上開所指相對人共5人於原法院管轄區內之財產在
    270萬元之範圍內為假扣押。經核就准許之部分並無不合。
    抗告意旨就此有利於抗告人之部分，求予廢棄，為無理由，
    應予駁回。
三、按假扣押之聲請由本案管轄法院或假扣押之標的所在地之地
    方法院管轄，民事訴訟法第524條第1項定有明文。依抗告人
    與相對人所簽訂之輔導中小企業升級貸款契約書第15條（見
    原審卷第6頁之契約書）、授信約定書第11條（見原審卷第7
    頁之約定書），皆有約定：「、、、合意以桃園地方法院為
    第一審管轄法院。」是原法院係本案管轄法院甚明，而本件
    假扣押應予准許已如前述，且不應限制抗告人僅得對相對人
    於原法院轄區內之財產始得為假扣押，以利抗告人對相對人
    於轄區外之財產為保全執行，而抗告人於原法院之假扣押聲
    請狀即包括聲請對相對人於轄區外之財產為保全執行（見原
    審卷第1頁至第2頁之聲請狀），且該項轄區外部分之聲請既
    未經撤回或駁回，原法院依法應予全部准許，乃原法院就該
    部分聲明竟漏未裁判，依民事訴訟法第233條第1項之規定，
    應由抗告人聲請補充裁判，非本院所得審理。又假扣押裁定
    屬非訟事件，法院所為裁定無既判力，如有必要得重新聲請
    ，不生一事不再理之問題，附此敘明。
四、據上論結，本件抗告為無理由，爰裁定如主文。
中    華    民    國    95    年    10    月    31    日
                  民事第七庭
                      審判長法  官  鄭三源
                            法  官  周美月
                            法  官  王聖惠
正本係照原本作成。
本裁定除以適用法規顯有錯誤為理由，並經本院許可外，不得再
抗告。如提起再抗告，應於收受後10日內委任律師為訴訟代理人
向本院提出再抗告狀。並繳納再抗告費新台幣１千元。
中    華    民    國    95    年    11    月    1     日
                            書記官  陳樂觀


司法院資訊處製作；財團法人民間司法改革基金會備份。
